

# **ESMERALDA TORRES AGUIRRE**

#### DESARROLLADORA FRONTEND

Como desarrolladora frontend, con 3 años de experiencia, he aprendido a solucionar problemas, hacer conexiones API y mejorar la funcionalidad del código en React combinado con el entorno HCL Commerce. Como autónoma, he desarrollado y vendido invitacione para eventos utilizando HTML, CSS, Javascript y otros tipos de diseño.

#### CONTACTO

♥ Xalapa, Veracruz, México

estorresag2019@gmail.com

+52 442 614 7355

https://www.linkedin.com/in/esmeraldatorres-aguirre/

#### **IDIOMAS**

Español (hablante nativo) Inglés B2

# HABILIDADES PROFESIONALES

HTML & CSS
Javascript
React
TypeScript
Git, Github and GitLab
Microsoft Office

## HABILIDADES BLANDAS

Adaptabilidad Comunicación Perseverancia Liderazgo Honestidad

### **PROYECTOS**

- https://digital-invite-by-esmeralda.vercel.app/
- https://www.bodas.com.mx/invitaciones-deboda/digital-invite-by-esmeralda--e391154
- https://esmeralda-torres-portfolio.vercel.app/
- https://github.com/EsmeraldaTorres
- https://e-commerce-indol-alpha.vercel.app/
- https://wonderful-fermi-d2bd45.netlify.app/

#### **EXPERIENCIA LABORAL**

#### **DESARROLLADORA AUTÓNOMA**

DIGITAL INVITE BY ESMERALDA / AGOSTO 2022 - ACTUAL

- Diseñar y desarrollar páginas web como invitaciones digitales para diferentes eventos como bodas y eventos sociales.
- Administradora comunitaria de mis propios negocios.
- Desarrollar con HTML, CSS y Javascript vanilla.
- Atención y trato con los clientes

#### **DESARROLLADORA REACT**

GRUPO STI / AGOSTO 2022 - NOVIEMBRE 2023

- Soporte y desarrollo de nuevas funcionalidades de comercio electrónico como formularios, agregar o quitar productos al carrito, información emergente para el usuario.
- Funcionalidades básicas con HCL Commerce como: Realizar landing pages. (Contenidos y Spots de Marketing)
- Conexiones a API, React y Typescript, uso de Axios.

#### **ENSEÑANZA**

MAESTRA DE MÚSICA PARA PRINCIPIANTES / 2019

MAESTRA SUPLENTE DE INGLÉS *EN UNIVERSIDAD VASCONSELOS DE TABASCO / 2017* 

# **EDUCACIÓN**

#### **DESARROLLADORA FRONTEND**

ACADEMLO BOOTCAMP COMO ESTUDIANTE / ACTUAL

- Portafolio (HTML and CSS)
- Javascript consumiendo API Trivia Quiz
- React: Proyectos como hacer una lista de tareas pendientes, comercio electrónico y consumir APIS para páginas como WeatherOpenMap, PokeApi, usuarios de Github y World Flag's.

#### LICENCIATURA EN DISEÑO DIGITAL Y ANIMACIÓN

UNIVERSIDAD TECNOLÓGICA DE MÉXICO / 2018-2021 CÉDULA 13900698